臺灣高雄地方法院高雄簡易庭裁定　　　110年度雄秩字第221號
移送機關　　高雄市政府警察局三民第二分局
被移送人　　曾立宇　




上列被移送人因社會秩序維護法案件，經移送機關以民國110 年
11月8 日高市警三二分偵字第11073747600 號移送書移送審理，
本院裁定如下：
    主    文
甲○○無正當理由攜帶具有殺傷力之器械，處罰鍰新臺幣參仟元
。
    事  實  及  理  由
一、移送意旨略以：被移送人於民國110 年10月17日23時55分許
    ，手持菜刀及鐮刀各1 把，於高雄市三民區鼎金後路36巷50
    弄徘徊，為警當場查獲。因認被移送人違反社會秩序維護法
    第63條第1 項第1 款之規定，爰移請裁處等語。
二、按無正當理由攜帶具有殺傷力之器械、化學製劑或其他危險
    物品者，處3 日以下拘留或新臺幣3 萬元以下罰鍰，社會秩
    序維護法第63條第1 項第1 款定有明文。本條款之構成要件
    ，須行為人客觀上有攜帶具有殺傷力之器械、化學製劑或其
    他危險物品之行為，且該攜帶係無正當理由，因而有危害於
    社會安全之情形，始足當之。亦即，就行為人客觀上攜帶具
    有殺傷力器械之行為，依其攜帶行為之目的，考量行為人攜
    帶當時時間、地點、身分、舉止等因素，據以認定其是否已
    構成本條款之行為。
三、經查，被移送人於上開時、地為移送機關查獲時，其隨身攜
    帶經扣案之菜刀及鐮刀各1 把等情，業據被移送人於警詢時
    自陳無誤，有其警詢筆錄、搜索扣押筆錄、扣押物品目錄表
    、照片6 張足憑，並有證人蔡耀德於警詢之證述可佐，堪認
    屬實。被移送人雖辯稱：我要去宮廟那邊找我乾爸，突然有
    一台車停在旁邊，一群青少年下來問我要幹嘛，我擔心會有
    衝突，便跑去借刀子來防身，我向一位朋友叫「義阿」借來
    的，住在巷子底倒數第2 間的住戶，還有借膠帶黏住防止刀
    子滑落，我生氣的時候失去理智，才跟他們起衝突等語。而
    扣案之菜刀及鐮刀雖非屬槍砲彈藥刀械管制條例所管制之刀
    械，然其為金屬製品，刀鋒部分甚為鋒利，顯具有殺傷力，
    常有危害於一般安全情形，常人不應隨身攜帶，縱欲防身，
    其未選擇對人體傷害較輕微之防身物品，反攜帶刀鋒尖銳、
    具有殺傷力之刀械，危險程度非輕，依一般社會觀念，自足
    對他人之生命、身體、安全構成相當威脅，亦足對公共秩序
    與社會安寧造成相當危險，應認被移送人攜帶客觀上具殺傷
    力之器械即扣案之菜刀及鐮刀，並無正當理由，核其所為，
    係犯社會秩序維護法第63條第1 項第1 款之無正當理由攜帶
    具有殺傷力器械之違序行為。爰審酌被移送人所為影響公共
    秩序之程度，及行為後之態度、行為之動機、手段及過程等
    一切情狀，裁處如主文所示之罰鍰。至扣案之菜刀及鐮刀各
    1 把雖係供被移送人違反本法行為所用之物，惟被移送人供
    稱非其所有，依據卷內移送資料尚無法證明為被移送人所有
    ，又非查禁物，爰不予宣告沒入，併予敘明。
四、依社會秩序維護法第45條第1 項、第63條第1 項第1 款，裁
    定如主文。
中    華    民    國   110    年    11    月    22    日
                  高雄簡易庭  法  官    林玉心
以上正本係照原本作成。           
如不服本裁定，得於裁定書送達之翌日起5 日內，以書狀敘述理
由，向本庭提出抗告。
中    華    民    國   110    年    11    月    22    日
                              書記官    李月君